【裁判字號】    98,訴,210
【裁判日期】    980303
【裁判案由】    毒品危害防制條例
【裁判全文】
臺灣臺中地方法院刑事判決               98年度訴字第210號
公  訴  人  臺灣臺中地方法院檢察署檢察官
被      告  甲○○
上列被告因違反毒品危害防制條例案件，經檢察官提起公訴（97
年度毒偵字第5026、5185、5913號），被告於準備程序中就被訴
事實為有罪之陳述，於聽取當事人之意見後，由本院合議庭裁定
由受命法官獨任以簡式審判程序審理，判決如下：
    主  文
甲○○犯如附表編號一至五所示計五罪，各處如同附表同編號所
示之刑。應執行有期徒刑貳年，扣案之吸食器壹組及注射針筒壹
支均沒收。
    犯 罪 事 實
一、甲○○前因施用毒品案件，經觀察、勒戒後，認無繼續施用
    毒品之傾向，於民國96年8月23日執行完畢釋放。詎其仍不
    知戒絕毒癮，復於前開觀察、勒戒執行完畢釋放後5年內，
    另基於施用第一級毒品海洛因及第二級毒品甲基安非他命之
    犯意，分別為下列行為：
(一)、於97年8月19日某時，在臺中縣大雅鄉○○路○段80號友人之
    住處，以吸食器燒烤方式，非法施用第2級毒品甲基安非他
    命1次。
(二)、於97年8月19日施用前開甲基安非他命後某時，在上址，以
    針筒注射方式，非法施用第1級毒品海洛因1次。嗣於97年8
    月21日下午5時許，在臺中縣神岡鄉○○路657號前，因發生
    交通事故，經警前往處理後採尿送驗，結果呈海洛因及甲基
    安非他命代謝物陽性反應。
(三)、於97年9月15日下午3時許，在上址，以吸食器燒烤方式，非
    法施用第2級毒品甲基安非他命1次。
(四)、於97年9月15日施用前開甲基安非他命後某時，在上址，以
    針筒注射方式，非法施用第1級毒品海洛因1次。嗣於97年9
    月18日19時30分許，在臺中縣后里鄉○○路廣成巷222號住
    處內，為警執行搜索而查獲，並扣得其所有供施用毒品海洛
    因使用之注射針筒1支及施用甲基安非他命使用之吸食器1組
    ，經警採尿送驗，結果呈海洛因及甲基安非他命代謝物陽性
    反應。
(五)、於97年10月26日之某時，在臺中縣神岡鄉圳堵村某友人住處
    內，以針筒注射方式，非法施用第1級毒品海洛因1次。嗣於
    97年10月28日19時許，在臺中縣后里鄉○○路廣成巷222 號
    住處內，為警執行搜索而查獲，經警採尿送驗，結果呈海洛
    因代謝物陽性反應。
二、案經臺中縣警察局、臺中市警察局移送及臺中縣警察局豐原
    分局報請臺灣臺中地方法院檢察署檢察官偵查起訴。
    理  由
一、上揭犯罪事實，均據被告甲○○於本院審理時坦承不諱，且
    其於警詢時為警採集之尿液，經送中山醫學大學附設醫院以
    氣相層析質譜儀 (GC/MS)檢驗結果，分別呈現可待因、嗎啡
    及甲基安非他命陽性反應，此有該醫院出具之濫用藥物尿液
    檢驗報告各1紙共3紙附卷可稽（見臺中縣警察局豐原分局
    中縣豐警偵字第00970040457號卷第9頁97年度毒偵字第
    5026 號卷第29頁臺中市警察局中市警刑字第00970087022
    號卷第5頁），此外，復有尿液代號與真實姓名對照表在卷
    可查，足認被告任意性自白與事實相符，其確有施用第一級
    毒品海洛因、第二級毒品甲基安非他命之犯行，至堪認定。
二、論罪科刑：
(一)、查海洛因、甲基安非他命分係毒品危害防制條例第2條第2項
    第1款、第2款規定之第一級、第二級毒品，是核被告犯罪事
    實欄一、(二)(四)(五)所為，均係犯同條例第10條第1項之施用第
    一級毒品罪；犯罪事實欄一、(一)(三)所為，均係犯同條例第10
    條第1項之施用第二級毒品罪。被告持有第一級、第二級毒
    品之低度行為，各應為施用之高度行為所吸收，均不另論罪
    。被告所犯上開五罪間，犯意各別，應分論併罰之。
(二)、爰審酌被告一再施用毒品，仍不知戒惕，再次施用毒品，無
    視於毒品對於自身健康之戕害及國家對於杜絕毒品犯罪之禁
    令，不知戒除惡習，然念及被告犯後能坦承犯行，態度良好
    ，其施用毒品並無危害他人，本之施用毒品者均有相當程度
    之成癮性及心理依賴，其犯罪心態與一般刑法犯罪之本質並
    不相同，容應以「病人」之角度為考量，並側重適當之醫學
    治療及心理矯治為宜等一切情狀，分別量處如主文所示之刑
    ，並定其應執行刑，以資懲儆。
(三)、扣案之吸食器1組及注射針筒1支，係被告所有且分供犯罪事
    實欄一、(三)、(四)所用之物，業據被告供明在卷，爰依刑法第
    38條第1項第2款規定，均宣告沒收之。
據上論斷，依刑事訴訟法第273條之1第1項、第299條第1項前段
，毒品危害防制條例第10條第1項、第2項，刑法第11條前段、第
第51條第5款、第38條第1項第2款，判決如主文。
本案經檢察官乙○○到庭執行職務。
中    華    民    國    98    年    3     月    3     日
                      臺灣臺中地方法院刑事第十七庭
                              法  官  洪堯讚
以上正本證明與原本無異。
如不服本判決，應於收受送達後10日內向本院提出上訴書狀，並
應敘述具體理由；其未敘述上訴理由者，應於上訴期間屆滿後20
日內向本院補提理由書（均須按他造當事人之人數附繕本）「切
勿逕送上級法院」。
                              書記官  沈慧玲
中    華    民    國    98    年    3     月    3     日
附錄論罪科刑法條
毒品危害防制條例第10條
施用第一級毒品者，處6月以上5年以下有期徒刑。
施用第二級毒品者，處3年以下有期徒刑。
附表：
┌──┬───────┬───────────────────────┐
│編號│犯罪事實      │科處刑度                                      │
│    │              │                                              │
├──┼───────┼───────────────────────┤
│一  │犯罪事實欄一、│甲○○施用第二級毒品，處有期徒刑肆月。        │
│    │(一)部分        │                                              │
├──┼───────┼───────────────────────┤
│二  │犯罪事實欄一、│甲○○施用第一級毒品，處有期徒刑捌月。        │
│    │(二)部分        │                                              │
├──┼───────┼───────────────────────┤
│三  │犯罪事實欄一、│甲○○施用第二級毒品，處有期徒刑伍月，扣案之吸│
│    │(三)部分        │食器壹組，沒收。                              │
├──┼───────┼───────────────────────┤
│四  │犯罪事實欄一、│甲○○施用第一級毒品，處有期徒刑玖月，扣案之注│
│    │(四)部分        │射針筒壹支，沒收。                            │
├──┼───────┼───────────────────────┤
│五  │犯罪事實欄一、│甲○○施用第一級毒品，處有期徒刑拾月。        │
│    │(五)部分        │                                              │
└──┴───────┴───────────────────────┘


司法院資訊處製作；財團法人民間司法改革基金會備份。
